# 合并报表编制问题

提问人：mhhzxb12 时间：2013-03-23 10:47:42
甲公司于 12 月份收购乙公司80%的股份，假设甲公司、乙公司都由同一自然人控制，能否视同同一控制下的企业合并？年底编制合并报表时能否将乙公司全年的收入费用合并？合并资产负债表的年初数也需要合并调整，视同年初就与乙公司合并了吗？

回答人：chenyiwei
甲公司、乙公司都由同一自然人控制，且控制系非暂时性的，则按同一控制下合并处理。合并报表的前期比较数据需调整。